---
title: "homework 1"
date: "2019-04-01"
output: html_document
params:
  studentID: "410773055"
  studentName: "林依萱"
---

# 注意事項

存檔與填寫注意事項：

假設你叫王小明，學號41078392。

  1. 存檔時，請用你的學號當延伸檔名。學號為41078392，則請存成homework1-41078392.Rmd。(記得使用：**save with enconding, 然後選utf-8**)

  2. 本文檔開始的Frontmatter中，studentID（即key）其value目前為"你的學號"，以上面學號為例則必需改成"41078392"；而studentName（key）其value目前為"你的名字"，以上面名字為例則必需改成"王小明"
  
  3. 完成的作業Rmd檔，請上傳到Google行事曆所給的連結（請勿用數位學苑繳交）
  
> 每次作業滿分10分：收到Google行事曆邀請按Yes(接受)得2分，有寫作業於期限內上傳得3分，依作業準確率決定最後5分得分多寡。

> 前述存檔與frontmatter要求缺任何一個則扣1分。

請先執以下code chunk, 引入所需packages. 
```{r setup, include=FALSE}
knitr::opts_chunk$set(echo = TRUE)
library(lubridate); library(stringr)
```

# 題目

## 作答需知
每一題會有設好的ans chunk，它會有ansxx標籤（如下的ans99），請將你的程式寫在裡面。每一題都需要你把答案存在指定的物件，並在「**最後一行**」打物件名稱。以下例，若答案是`2+3`並要你存在答案物件test裡，那你的程式如下：
```{r ans99}
test <- 2+3 # 答案存在指定test物件
test # 最後一行打指定物件名稱
```


## 1
有四位學生其來自學系分別如major物件所示，而他們在某一科的成績分別如grade物件所示：
```{r data1}
major <- c("經濟系","法律系","社會系","經濟系")
grade <- c(50,60,92,88)
```

### 1.1
創造一個名為fromEcon的logical class物件，每個元素對應major物件中相同位置元素其值是否為"經濟系"的邏輯判斷——TRUE表示來自經濟系。（答案物件fromEcon）
```{r ans11}
fromEcon <- c(TRUE,FALSE,FALSE,TRUE)
class(fromEcon)
fromEcon
```

### 1.2
請由fromEcon計算出來自經濟學系的觀測值個數，存成答案物件sumEcon。
```{r ans12}
sumEcon <- sum(fromEcon)
sumEcon
```

### 1.3
善用logical class遇到數學計算會形成1與0的數值之特質，計算經濟系學生在該科的平均成績（即經濟系學生在該科成績加總除以經濟系學生數），存成答案物件meanEcon。
```{r ans13}
meanEcon <- ((grade[1]+grade[4])/sumEcon)
meanEcon
```
 
## 2

執行以下程式引入**經濟系第三屆播客短片競賽人氣投票**結果（以6分鐘講一個經濟故事的短片競賽），這裡會產生submitTime物件，每一筆資料是一位學生線上投票的日期時間，最後一行的`head(submitTime)`顯示前6筆資訊。
```{r data2, message=F}
library(readr)
podcastcompetition3 <- read_csv("https://raw.githubusercontent.com/tpemartin/github-data/master/podcastcompetition3.csv")
submitTime <- podcastcompetition3$Timestamp
head(submitTime)
```

### 2.1
請將submitTime轉成電腦看得懂的date time並存回相同答案物件submitTime。(原資料來自Google表單，所以是內定的UTC時區)
```{r ans21}
datetime <- mdy_hms(as.character(podcastcompetition3$Timestamp))
submitTime <- datetime
submitTime
```

### 2.2
請將submitTime轉成台灣時區，並存在答案物件twTime。
```{r ans22}
twTime <- with_tz(submitTime,tzone="Asia/Taipei")
twTime
```

### 2.3
使用`hour(twTime)`取出twTime的小時值。創造出一個logical class答案物件nightOwl，為TRUE若twTime中的投票時間在半夜1點到早上6點間（包含1與6。

```{r ans23}
k <- hour(twTime)
k
nightOwl <- (k == 1) | (k == 2) | (k == 3) | (k == 4) | (k == 5) | (k == 6)
nightOwl
```

### 2.4
承上題，在上題半夜間投票的學生佔總投票人數的比何為多少？（存在答案物件nightOwlVoteShare）（hint: `length()`可以計算向量的元素個數）
```{r ans24}
sum(nightOwl)
length(k)
nightOwlVoteShare <- (sum(nightOwl) / length(k))
nightOwlVoteShare
```

## 3

執行以下程式引入學生成績單資料:
```{r data3, message=F}
library(readr)
transcriptDataFinal <- read_csv("https://raw.githubusercontent.com/tpemartin/github-data/master/transcriptDataFinal.csv")
studentID <- transcriptDataFinal$學號
schoolYear <- transcriptDataFinal$學年
grade <- transcriptDataFinal$學期成績
credit <- transcriptDataFinal$學分數
```
studentID, schoolYear, grade, credit的每一個元素位置其值分別代表一位學生的**學號**，**修習課程之學年**，**修習課程學期成績**，及**課程學分數**

### 3.1
對每一科，只有及格才表示有拿到學分，請創造一個integer class物件名為earnedCredit, 其值為0若沒拿到該科學分，其值為對應credit位置的學分數若有拿到該科學分。
（舉例： 若credit為c(2,3,2), 而對應grade為c(55,70,88), 則earnedCredit為c(0,3,2)）此題答案物件為earnedCredit （注意class也要對）
```{r ans31}
thetensplace <- str_sub(grade,1,1)
head(thetensplace)
pass <- (thetensplace == 6) | (thetensplace == 7) | (thetensplace == 8) | (thetensplace == 9)
head(pass)
credit2 <- as.character(credit)
class(credit2)
head(credit2)
pass2 <- str_replace_all(pass,"TRUE",credit2)  
earnedCredit <- str_replace_all(pass2,"FALSE","0")
earnedCredit
```

### 3.2
請問學號為046S6f645的學生在100學年修習了多少學分? 答案請存在答案物件credit100ChosenStudent。
```{r ans32}
www <- str_c(studentID,schoolYear,credit,sep = "/")
head(www)
www2 <- str_subset(www,"046S6f645/100")
kkk <- str_sub(www2,15,15)
kkk
kkk2 <- as.integer(kkk)
class(kkk2)
credit100ChosenStudent <- sum(kkk2)
credit100ChosenStudent
```

### 3.3
請問學號為046S6f645的學生在100學年實得了多少學分？答案請存在物件earnedCredit100ChosenStudent。
```{r ans33}
fff <- str_c(studentID,schoolYear,earnedCredit,sep = "/")
head(fff)
fff2 <- str_subset(fff,"046S6f645/100")
ccc<- str_sub(fff2,15,15)
ccc
ccc2 <- as.integer(ccc)
class(ccc2)
earnedCredit100ChosenStudent <- sum(ccc2)
earnedCredit100ChosenStudent
```

### 3.4
請問學號為046S6f645的學生在100學年的學年平均成績為多少？？（存在答案物件gpa100ChosenStudent）(即為該生該學年所有**學分數大於0**的各科學期成績**分別乘上各科學分數**加總後，除以其該學年總學分數) (hint: 建議先創一個可以代表元素是否來自**該學號**，且**100學年**，且**學分數>0**的logical class物件，用它來選出所要的成績或學分進行必要相乘或加總)
```{r ans34}
pupu <- str_c(fff,grade,sep = "/")
head(pupu)
pupu2 <- str_subset(pupu,"046S6f645/100")
pupu2
kuku <- str_sub(pupu2,15,15)
fufu <- str_sub(pupu2,17,18)
kuku2 <- as.integer(kuku)
fufu2 <- as.integer(fufu)
netincome <- kuku2 * fufu2
netincome2 <- sum(netincome)
netincome2
keke <-sum(studentID == "046S6f645" & schoolYear == "100")
gpa100ChosenStudent <- netincome2 / keke
gpa100ChosenStudent
```

> 答案後，請確認每個code chunk的最後一行皆為該題的答案物件。
